臺灣高等法院刑事裁定
110年度聲字第2598號
聲  請  人  臺灣高等檢察署檢察官
受  刑  人  
即  被  告  朱長生


上列聲請人因受刑人數罪併罰有二裁判以上，聲請定其應執行之
刑（聲請案號：臺灣高等檢察署110年度執聲字第1131號），本
院裁定如下：
    主  文
甲○○犯附表所示各罪，附表編號1至3所處之有期徒刑，應執行有
期徒刑玖月，如易科罰金，以新臺幣壹仟元折算壹日；附表編號
1、2所處之罰金刑，應執行罰金新臺幣捌萬伍仟元，如易服勞役
，以新臺幣壹仟元折算壹日。
    理  由
一、聲請意旨略以：上列受刑人即被告甲○○（下稱受刑人）因妨
    害名譽等數罪，先後經判決確定如附表，應依刑法第53條、
    第51條第5款、第7款規定，定其應執行之刑，爰依刑事訴訟
    法第477條第1項聲請裁定等語。
二、按裁判確定前犯數罪者，併合處罰之；又數罪併罰，有二裁
    判以上者，依刑法第51條之規定，定其應執行之刑；數罪併
    罰，分別宣告其罪之刑，宣告多數有期徒刑者，於各刑中之
    最長期以上，各刑合併之刑期以下，定其刑期，但不得逾30
    年；宣告多數罰金者，於各刑中之最多額以上，各刑合併之
    金額以下，定其金額，刑法第50條第1項前段、第53條及第5
    1條第5款、第7款定有明文。另按法律上屬於自由裁量之事
    項，有其外部性界限及內部性界限，並非概無拘束，依據法
    律之具體規定，法院應在其範圍選擇為適當之裁判者，為外
    部性界限；而法院為裁判時，應考量法律之目的，及法律秩
    序之理念所在者，為內部性界限；法院為裁判時，二者均不
    得有所踰越。在數罪併罰，有二裁判以上，定其應執行之刑
    時，固屬於法院自由裁量之事項，然仍應受前揭外部性界限
    及內部性界限之拘束（最高法院94年度台非字第233號判決
    意旨參照）；而刑事訴訟法第370條第2項規定：「前項所稱
    刑，指宣告刑及數罪併罰所定應執行之刑。」已針對第二審
    上訴案件之定應執行之刑，明定有不利益變更禁止原則之適
    用，而分屬不同案件之數罪併罰，倘一裁判宣告數罪之刑，
    曾經定其執行刑，再與其他裁判宣告之刑定其執行刑時，在
    法理上亦應同受此原則之拘束，亦即另定之執行刑，其裁量
    所定之刑期，不得較重於前定之執行刑加計後裁判宣告之刑
    之總和（最高法院103年度第14次刑事庭會議決議可供參考
    ）。至受刑人犯應併合處罰之數罪，經法院以判決或裁定定
    其數罪之應執行刑確定者，該數罪是否執行完畢，均係以所
    定之應執行刑全部執行完畢為斷，其在定應執行刑之前已先
    執行之有期徒刑之罪，因嗣後與他罪合併定應執行刑，而由
    檢察官換發執行指揮書執行應執行刑者，其前已執行之有期
    徒刑部分，僅應予扣除，不能認為已執行完畢，非謂即不符
    數罪併罰要件，合先敘明。
三、經查，受刑人犯妨害自由等數罪，分別經臺灣新北地方法院
    及本院判處如附表編號1至3所示之刑，均經確定在案，此有
    上開各判決、本院被告前案紀錄表存卷可佐。茲檢察官向最
    後事實審之本院聲請定其應執行之刑，本院審核認其聲請於
    法尚無不合，並審酌受刑人如附表各罪所示刑度之外部限制
    （總刑期為有期徒刑11月，併科罰金新臺幣【下同】9萬元
    ），附表編號2、3所示之罪之有期徒刑部分，前經本院以10
    9年度上易字第1662號判決定應執行有期徒刑7月，故此次應
    於有期徒刑10月、罰金9萬元以下定其應執行之刑，考量受
    刑人所犯附表編號1至3所示之罪之犯罪類型、行為態樣、動
    機均不同，責任非難重複程度低，且其不僅深夜酒後駕車而
    危害其他用路人之安全，又散布猥褻圖畫（影片截圖）以誹
    謗他人，並以之要脅他人與其聯絡而行無義務之事，危害他
    人名譽及行動自由，為整體非難評價後，就附表編號1至3所
    示之罪之有期徒刑部分及附表編號1、2所示之罪之併科罰金
    部分，各定其應執行刑如主文所示，並各諭知易科罰金及易
    服勞役之折算標準。
四、至於附表編號1所示之罪，受刑人業於109年11月23日因易科
    罰金執行完畢乙情，此有本院被告前案紀錄表附卷可佐，惟
    本件附表編號1既與編號2、3所示之罪合於數罪併罰之要件
    ，揆諸前揭說明，其數罪併罰所定應執行之刑尚未全部執行
    完畢，仍應就附表編號1至3之數罪合併定其應執行之刑，僅
    係檢察官就已執行之附表編號1所示部分，於換發執行指揮
    書時，予以扣除，附此敘明。
五、據上論斷，應依刑事訴訟法第477條第1項，刑法第53條、第
    51條第5款、第7款、第41條第1項前段、第8項、第42條第3
    項前段，裁定如主文。
中　　華　　民　　國　　110 　年　　6 　　月　　30　　日
                    刑事第八庭  審判長法　官  陳世宗  
                                      法　官  周明鴻
                                      法　官  吳勇毅
以上正本證明與原本無異。
不得抗告。
                                      書記官  許家慧
中　　華　　民　　國　　110 　年　　7 　　月　　1 　　日
附表：
編號  1 2 3 罪名  不能安全駕駛致交通危險罪 散布猥褻圖畫罪 強制未遂罪 宣告刑  有期徒刑3月，併科罰金新臺幣1萬元 有期徒刑6月，併科罰金新臺幣8萬元 有期徒刑2月 犯罪日期  109/08/12 106年12月間至107年2月2日間 106年12月間 偵查（自訴）機關年度案號  新北地檢109年度速偵字第1578號 臺北地檢107年度偵字第8981號 臺北地檢107年度偵字第8981號 最後事實審 法院 新北地院 本院 本院  案號 109年度交簡字第1553號 109年度上易字第1662號 109年度上易字第1662號  判決日期 109/09/15 110/04/20 110/04/20 確定判決 法院 新北地院 本院 本院  案號 109年度交簡字第1553號 109年度上易字第1662號 109年度上易字第1662號  判決確定日期 109/10/15 110/04/20 110/04/20 是否為得易科罰金之案件  是 是  是  備註  新北地檢109年度執字第13982號（已執畢） 臺北地檢110年度執字第2540號     編號2、3之有期徒刑部分前經本院以109年度上易字第1662號判決定應執行有期徒刑7月